# 请教陈版——企业合并

提问人：alisonli123 时间：2017-01-16 17:29:39
请教陈版，A公司为集团母公司，控制一上市公司B，B通过增资的方式取得A下面一家全资子公司51%的股权，A按照对价计提了递延所得税，这种情况下，合并层面是同一控制下的企业合并，递延所得税是否应该抵消？

回答人：chenyiwei
在编制合并报表时，一般很少出现对合并范围内母子公司个别报表层面已确认的递延所得税资产或负债进行抵销的情况。你可以把事实背景信息说具体些看看。